【裁判字號】    97,訴,4791
【裁判日期】    971128
【裁判案由】    毒品危害防制條例
【裁判全文】
臺灣板橋地方法院刑事判決              97年度訴字第4791號
公  訴  人  臺灣板橋地方法院檢察署檢察官
被      告  甲○○
上列被告因毒品危害防制條例案件，經檢察官提起公訴（97年度
毒偵字第7327號），本院依簡式審判程序判決如下：
    主  文
甲○○施用第一級毒品，累犯，處有期徒刑玖月。扣案海洛因
包驗餘淨重共計陸點伍捌公克均沒收銷燬之；上開海洛因之外包
裝袋只均沒收。又施用第二級毒品，累犯，處有期徒刑肆月。
扣案甲基安非他命包驗餘淨重共計貳點捌玖貳公克均沒收銷
燬之；上開甲基安非他命之外包裝袋只、吸食器壹組均沒收。
有期徒刑部分應執行有期徒刑拾壹月。
    事  實
一、甲○○前因施用毒品案件，經臺灣桃園地方法院（下稱桃園
    地院）以95年度毒聲字第398 號裁定送觀察、勒戒後，認無
    繼續施用毒品之傾向，於民國95年6 月13日觀察、勒戒執行
    完畢釋放出所，並由臺灣桃園地方法院檢察署檢察官以95度
    毒偵字第376 、1234、2788、2957號為不起訴處分確定。復
    因竊盜案件，經本院以96年度易字第953 號刑事判決判處有
    期徒刑七月、五月確定；及因竊盜案件，經桃園地院以96年
    度易字第683 號刑事判決判處有期徒刑九月、七月，後因撤
    回上訴而確定；再因施用第一級毒品案件，經本院以96年度
    訴字第2187號刑事判決判處有期徒刑八月確定；前述各案後
    經本院以96年度聲減字第7643號裁定各減其刑期二分之一，
    並定應執行刑為有期徒刑一年四月，如易科罰金以銀元三百
    元折算一日確定，嗣於97年1 月14日易科罰金執行完畢。
二、詎甲○○仍未悛悔，於上開觀察、勒戒執行完畢釋放後五年
    內，復基於施用第一級毒品海洛因（下稱海洛因）及第二級
    毒品甲基安非他命（下稱甲基安非他命）之犯意，先於97年
    8 月25日上午某時，在其位於臺北縣新莊市○○街76巷5 弄
    3 號6 樓之住處內，以將甲基安非他命粉末置於吸食器內，
    再以火置於其下方燒烤使其產生煙霧而加以吸用之方式，非
    法施用甲基安非他命一次。再於同日下午4 時、5 時許，在
    停放於臺北縣新莊市○○○路附近、車牌號碼5675-EL 號之
    自小客車內，以將海洛因粉末摻入香菸後，再點火吸食其煙
    霧之方式，非法施用海洛因一次。嗣於97年8 月25日晚間9
    時50分許，在臺北縣新莊市○○○路79號前為警查獲，並扣
    得海洛因三包（驗餘淨重共計6.58公克）、甲基安非他命三
    包（驗餘淨重共計2.8392公克）及吸食器一組等物。
三、案經臺北縣政府警察局移請臺灣板橋地方法院檢察署檢察官
    偵查起訴。
    理  由
一、本件被告甲○○所犯係死刑、無期徒刑、最輕本刑為三年以
    上有期徒刑以外之罪，其於準備程序中就被訴事實為有罪之
    陳述，經法官告知簡式審判程序之旨，並聽取公訴人及被告
    之意見後，本院業已於97年11月25日依刑事訴訟法第273 條
    之1 第1 項之規定，合議裁定由受命法官獨任進行簡式審判
    程序，合先敘明。
二、前揭事實業據被告於警詢、偵查及本院審理中均供承不諱，
    而其於上開時、地為警查獲後所採尿液經送臺灣檢驗科技股
    份有限公司以EIA 酵素免疫分析法初步檢驗及以GC/MS 氣相
    層析質譜儀法確認檢驗結果，確均呈鴉片類（嗎啡）及甲基
    安非他命類陽性反應乙節，亦有該公司97年9 月17日編號：
    CH/2008/90130 號濫用藥物檢驗報告、尿液代碼表各一紙附
    卷可稽，暨毒品海洛因三包、甲基安非他命三包、施用毒品
    之吸食器一組扣案可資佐證。前揭扣案毒品經送鑑定後確各
    含有海洛因、甲基安非他命成分等情，復有法務部調查局濫
    用藥物實驗室97年9 月18日鑑定書、交通部民用航空局航空
    醫務中心97年10月2 日航藥鑑字第0975092 號毒品鑑定書各
    一份在卷可按，被告之自白既有上開證據足資補強，應堪信
    為真實。據此，本案事證明確，被告犯行堪以認定。
三、查被告前因施用毒品案件，經桃園地院以95年度毒聲字第39
    8 號裁定送觀察、勒戒後，認無繼續施用毒品之傾向，於95
    年6 月13日觀察、勒戒執行完畢釋放出所，並由臺灣桃園地
    方法院檢察署檢察官以95度毒偵字第376 、1234、2788、29
    57號為不起訴處分確定等情，有上開不起訴處分書及臺灣高
    等法院被告前案紀錄表各一份在卷可參，其再犯本件施用第
    一級、第二級毒品之罪，係於觀察、勒戒執行完畢後五年內
    再犯毒品危害防制條例第10條第1 項、第2 項之罪，依該條
    例第23條第2 項規定，應逕予論罪科刑。
四、論罪科刑部分：
(一)按海洛因、甲基安非他命分別係毒品危害防制條例第2 條第
    2 項第1 款、第2 款所定之第一級、第二級毒品，故核被告
    所為，係犯上開條例第10條第1 項之施用第一級毒品罪及同
    條第2 項之施用第二級毒品罪。其施用前持有海洛因、甲基
    安非他命之行為，均為其施用之高度行為所吸收，而不另論
    罪。其所犯上開二罪間，犯意各別、行為互殊，應予分論併
    罰。
(二)被告前因竊盜案件，經本院以96年度易字第953 號刑事判決
    判處有期徒刑七月、五月確定；又因竊盜案件，經桃園地院
    以96年度易字第683 號刑事判決判處有期徒刑九月、七月，
    後因撤回上訴而確定；再因施用第一級毒品案件，經本院以
    96年度訴字第2187號刑事判決判處有期徒刑八月確定；前述
    各案後經本院以96年度聲減字第7643號裁定各減其刑期二分
    之一，並定應執行刑為有期徒刑一年四月，如易科罰金以銀
    元三百元折算一日確定，嗣於97年1 月14日易科罰金執行完
    畢乙節，有上開被告前案紀錄表一份在卷可按，其受有期徒
    刑執行完畢後五年內，故意再犯本件有期徒刑以上之各罪，
    皆為累犯，均應依刑法第47條第1 項之規定加重其刑。
(三)本院爰審酌被告前已有因施用毒品而經觀察、勒戒及論罪科
    刑之紀錄，業如上述，猶再犯本件施用毒品犯行，可徵其悔
    意不深，遠離毒品之意志薄弱，惟其施用毒品係自戕行為，
    對他人法益尚無具體危害，及其施用毒品之動機，暨犯罪後
    坦承犯行之態度等一切情狀，分別量處如主文所示之刑，並
    就有期徒刑部分定其應執行之刑，以資懲儆。
(四)扣案之海洛因三包及甲基安非他命三包，其內之海洛因及甲
    基安非他命分屬第一級及第二級毒品，不問屬於犯人與否，
    均應依毒品危害防制條例第18條第1 項前段規定宣告沒收銷
    燬之。至盛裝上開海洛因、甲基安非他命之外包裝袋共六只
    ，有防制毒品裸露、潮濕及便於攜帶之功能，與扣案吸食器
    一組，均係被告所有供犯本件施用毒品犯行所用之物，業據
    其供承在卷，爰均併依刑法第38條第1 項第2 款之規定沒收
    之。至同遭查獲扣案之Ｋ他命二包及硝甲西泮三顆，雖屬第
    三級毒品，然與本案被告所犯上開施用第一級、第二級毒品
    之犯行並無關聯，爰不併予宣告沒收，附此敘明。
據上論斷，應依刑事訴訟法第273 條之1 第1 項、第299 條第1
項前段，毒品危害防制條例第10條第1 項、第2 項、第18條第1
項前段，刑法第11條前段、第47條第1 項、第51條第5 款、第38
條第1 項第2 款，判決如主文。
本案經檢察官吳宗光到庭執行職務。
中    華    民    國    97    年    11    月    28    日
                  刑事第十四庭  法  官 張紹省
以上正本證明與原本無異。
如不服本判決應於送達後十日內向本院提出上訴狀。
                                書記官 周雅玲
中    華    民    國    97    年    11    月    28    日
附錄本案論罪科刑法條全文：
毒品危害防制條例第10條
施用第一級毒品者，處六月以上五年以下有期徒刑。
施用第二級毒品者，處三年以下有期徒刑。


司法院資訊處製作；財團法人民間司法改革基金會備份。
